【裁判字號】    90,易,1335
【裁判日期】    901211
【裁判案由】    竊盜
【裁判全文】
臺灣臺北地方法院刑事判決                          九十年度易字第一三三五號
    公  訴  人  臺灣臺北地方法院檢察署檢察官
    被      告  丁○○
右列被告因竊盜案件，經檢察官聲請簡易判決處刑（八十九年度偵緝字第一一五０號
），本院簡易庭認不宜以簡易判決處刑（九十年度簡字第二三一四號），改依通常程
序審理，本院判決如左：
    主  文
丁○○於夜間侵入住宅竊盜，累犯，處有期徒刑拾月。
    事  實
一、丁○○前於民國八十二年間，因贓物罪，經台灣板橋地方法院以八十二年度易字
    第四八九三號判決有期徒刑五月，緩刑三年確定在案，復於八十四年之緩刑期間
    內又因違反妨害兵役治罪條例案件，經台灣板橋地方法院以八十四年度訴字第一
    九四二號判決有期徒刑二月確定，其前開緩刑之宣告因而經台灣板橋地方法院以
    八十五年度撤緩字第一二號裁定予以撤銷，前開二罪經接續執行，刑期原自八十
    五年四月二十九日起至八十五年十一月二十八日止，嗣因易科罰金繳清而於八十
    五年六月二十八日執行完畢，詎仍不知悔改，竟意圖為自己不法之所有，於八十
    八年九月二十五日下午八時起至翌（二十六）日凌晨五時許止之夜間，無故侵入
    戊○○位於台北市○○區○○路一段一四七巷五弄三八號兼營「星承通信」辦公
    室之住宅，徒手竊取戊○○所有之摩托羅拉行動電話六十五支、金鎖片、電腦主
    機一台等物品，得手後逃離現場，嗣於八十九年三月十七日為警循線查獲，
二、案經台北市政府警察局信義分局報告臺灣臺北地方法院檢察署檢察官偵查起訴。
    理  由
一、訊據被告丁○○矢口否認有何於前開時地竊取被害人戊○○所有財物之事實，辯
    稱：伊前所承租之房屋的房東居住於案發現場附近，伊曾經在前往繳交房租時順
    道至被害人上開辦公室購買行動電話之充電器，可能因此而在該處留下指紋，且
    其並不認識甲○○，不知甲○○為何會持有被害人失竊之行動電話，亦不知甲○○為何會說銷贓者所駕駛之車輛為ＤＩ－七八五三或ＤＴ－七八五三號，其確未
    侵入被害人住處竊取財物云云，惟查：
（一）被害人於八十八年九月二十五日下午八時起至翌（六）日凌晨五時許止之夜間
      ，遭竊賊以未破壞門鎖之方式無故侵入其位於台北市○○區○○路一段一四七
      巷五弄三八號兼營「星承通信」辦公室（兼住宅）行竊而失竊摩托羅拉行動電
      話六十五支、金鎖片、電腦主機一台之情節，業據被害人迭於偵查及本院調查
      中指訴明確，且警方在案發現場遭竊賊翻動後之行動電話包裝盒堆中之其中一
      行動電話包裝盒外殼所採集之指紋，經送內政部警政署刑事警察局鑑定之結果
      ，其中一枚指紋與該局存檔之被告丁○○指紋卡右環指指紋相符，有該局八十
      八年十月十二日局紋字第九五八號指紋鑑定書一份附卷可稽，並經證人即本案
      查獲警員乙○○於本院調查中證述現場採證一節相符，復有現場圖一紙可參。
（二）再者，被害人於本院調查中亦證述，案發地點係伊之住處兼經營「星承通信」
      之辦公室，其公司自八十年起經營即只做批發之營業方式，除非是親友否則沒
      有零售，辦公室內並無櫃檯，亦未曾見過被告。雖被告辯稱，伊曾前往該處購
      買行動電話之充電器，然其亦稱並沒有認識被害人公司之任何員工，且於本院
      詢其該處之擺設時，其除被害人所懸掛在外牆任何人均可見之招牌外，並稱「
      有一個玻璃櫥子在前面，旁邊也有，都是不高的櫃子」，與被害人所陳現場擺
      設顯然不同；且依其自承購買之經過係「我進去後說要買充電器，我錢付了他
      們就進去裡面找前後每有幾分鐘，這期間我在看櫃檯裡面的手機，之後他就拿
      充電器給我我就走了」，並未接觸過任何行動電話之包裝盒，其又如何可能因
      此而遺留指紋於現場之包裝盒上？且被告於通緝到案後先堅稱未曾去過案發現
      場附近，後又改稱因其所承租房屋之房東住於案發地點附近，所以曾因前往繳
      交房租而在該處買過行動電話之充電器，前後說詞反覆，實難採信。因此被害
      人之辦公室（兼住宅）係遭被告入內行竊而於行竊時不慎遺留指紋於其翻動之
      行動電話包裝盒外殼已明。被告所辯其可能係至被害人辦公室購買行動電話之
      充電器以致遺留有指紋云云，顯係諉卸之詞，不足採信。
（三）另證人即被告駕車與另一不詳姓名年籍之成年男子一同持被害人遭竊之行動電
      話中之一支，前往台北縣永和市○○路九十八號博欣電話有限公司銷贓之公司
      負責人甲○○雖經本院屢次傳喚拘提均未到案，然其業於台灣板橋地方法院檢
      察署檢察官八十九年度偵字第八一二四號贓物案件中供陳明確（該案業經檢察
      官為不起訴處分確定），其於警訊時供稱：八十八年九月二十六日晚間七時三
      十分許，一名年約二十六歲戴黑框眼鏡男子駕車到其經營之通訊行，其中一名
      下車詢問ＣＤ－九二八行動電話之價格後便稱，伊手上有一支同型行動電話只
      需五千元詢問其願不願意買，因其現金不夠所以只買了一支，當時其妻曾見到
      該男子駕駛之車牌號碼為ＤＩ－七八五三或ＤＴ－七八五三號乙節。嗣經警方
      依上開車牌號碼查詢，查知其中ＤＩ－七八五三號自用小客車之所有人為陳純
      金，即被告之母親，有ＤＩ－七八五三號自用小客車車籍作業系統－查詢認可
      資料可稽，且被告亦自承，該車均係其使用中。被害人於本院調查中復陳稱，
      因其每個月都會使用不同的易碎貼貼紙貼在每月進貨之行動電話上，而另案被
      告甲○○所收受之行動電話上貼有失竊手機當月之貼紙，且均未使用過，故可
      確認係案發當時所遭竊之手機，並有該支行動電話照片四張可憑，衡情倘被告
      並未將上開竊得之贓物出賣與證人甲○○，證人甲○○何能具體指出該銷贓者
      所駕駛之自用小客車之車牌號碼，且該車牌號碼經查詢結果正巧亦屬被告之母
      陳純金交付與被告使用，且核與上開指紋鑑定結果均指向被告所為者相符，益
      徵被告於竊得上開物品後，復於案發當日晚間駕駛其母親所有而由其使用之Ｄ
      Ｉ－七八五三號自用小客車持贓物前往證人甲○○所經營之通訊行銷贓，證人
      甲○○之證述應堪採信，被告所辯伊並不認識甲○○，不知其為何如此說云云
      ，亦純係卸責之詞而無足採。
（四）末查，本件案發地點除供營業場所之用外，亦係被害人平日生活住所，業經被
      害人陳明在卷，又案發前一日，被害人先生是家中最後一人於夜間八、九點左
      右離開出門，而案發當日被害人係凌晨五時十分許回到家中，此迭據被害人於
      偵查及本院調查時陳明在卷（被害人於警訊時雖陳稱八十八年九月二十五日下
      午一時起其家人均已外出，然被害人於警訊時因事出突然，難免一時驚慌，然
      其嗣後於偵查及本院調查時均改稱係其當日下午八時許起其家人始外出，是應
      以被害人於心情平靜後經仔細回憶之偵查及本院調查時之證述為可採），是本
      案竊盜之時間應係在八十八年九月二十五日下午八時至翌（二十六）日凌晨五
      時許之間，而對照中央氣象局八十九年台北地區日出日沒時刻表，七月份至十
      月份之日出時刻均在五時七分之後，是本件竊盜行為之發生時間應係夜間，且
      係侵入住宅而為。綜上，本件事證明確，被告犯行已堪認定，應依法論科。
（五）至證人即其所承租房屋之出租人丙○○到庭證述被告確有向其承租房屋，並曾
      前往其位於案發現場附近之家中繳交租金之情，及提出房屋租賃契約書一份為
      證，然此亦僅足以證明被告確曾向證人丙○○承租房屋及前往證人丙○○位於
      案發現場附近家中繳納房租之情，尚難據此資為被告並未行竊之證明，併此敘
      明。
二、核被告所為，係犯刑法第三百二十一條第一項第一款之夜間侵入住宅竊盜罪，起
    訴書雖認僅係犯同法第三百二十條第一項之普通竊盜罪，惟此業經檢察官當庭更
    正起訴法條，是毋庸為起訴法條之變更。被告有如事實欄所示之犯罪科刑、執行
    情形，此有台灣高等法院檢察署刑事資料查註紀錄表一件在卷可稽，其於前開有
    期徒刑執行完畢後之五年內再犯本件有期徒刑以上刑之罪，為累犯，應依刑法第
    四十七條規定加重其刑。爰審酌被告之素行非佳，於夜間侵入被害人住宅行竊，
    嚴重影響被害人住居之安寧，且竊得之財物並非輕微，及犯罪後仍飾詞狡辯，未
    能坦承犯行等一切犯罪情狀，量處如主文所示之刑。
據上論結，應依刑事訴訟法第四百五十二條、第二百九十九條第一項前段，刑法第三
百二十一條第一項第一款、第四十七條，判決如主文。
本案經檢察官蔡立文到庭執行職務。
中    華    民    國      九十      年      十二      月      十一      日
                                    臺灣臺北地方法院刑事第三庭
                                        審判長法  官  徐  世  禎
                                              法  官  劉  台  安
                                              法  官  黎  惠  萍
右正本證明與原本無異
如不服本判決應於送達後十日內向本院提出上訴狀。
                                              書記官  賈  繼  藩
中    華    民    國      九十      年      十二      月      十一      日
附錄本案論罪科刑法條全文
刑法第三百二十一條
一犯竊盜罪而有左列情形之一者，處六月以上五年以下有期徒刑：
  於夜間侵入住宅或有人居住之建築物、船艦或隱匿其內而犯之者。
  毀越門扇、牆垣或其他安全設備而犯之者。
  攜帶兇器而犯之者。
  結夥三人以上而犯之者。
  乘火災、水災或其他災害之際而犯之者。
  在車站或埠頭而犯之者。
二前項之未遂犯罰之。


司法院資訊處製作；財團法人民間司法改革基金會備份。
